【裁判字號】    99,聲,65
【裁判日期】    990331
【裁判案由】    停止執行
【裁判全文】
臺灣板橋地方法院民事裁定                99年度聲字第65號
聲  請  人  甲○○
相  對  人  乙○○
上列當事人間聲請停止執行事件，本院裁定如下：
    主  文
聲請駁回。
聲請程序費用由聲請人負擔。
    理  由
一、經查本件相對人於民國98年9 月24日向本院執行處，提出本
    院97年度婚字第458 號判決，及台中地方法院98年度簡上字
    第17號民事判決為執行名義，聲請於新台幣（下同）552 萬
    1451 元 （其中502 萬6451元為扶養費用，其餘49萬2000元
    為台中地方法院沙鹿簡易庭97年度沙簡字第404 號第一審簡
    易訴訟、及台中地方法院98年度簡上字第二審簡易訴訟之裁
    判費，兩者相加為551 萬8451元，計算式：0000000+492000
    =0000000，相對人聲請狀上誤繕為552 萬1451元）之範圍內
    強制執行聲請人之財產。聲請人於99年3 月15日具狀聲請停
    止執行，經本院板橋簡易庭於99年3 月19日以99年度板聲字
    第31號簡易民事裁定諭知，聲請人供擔保502 萬6451元後，
    本院98年度司執字第75652 號強制執行案件，就其中本院97
    年度婚字第458 號判決執行名義給付扶養費事件之執行程序
    部分，於本院99年度板簡字第447 號債務人異議之訴事件判
    決確定前，應暫予停止。至於相對人以台中地方法院98年度
    簡上字第17號民事判決為執行名義，聲請於49萬5000元之範
    圍內強制執行聲請人之財產部分，本院板橋簡易庭99年度板
    聲字第31號簡易民事裁定則未審理，移由本院普通庭辦理（
    由本院普通庭以99年度聲字第65號停止執行事件收案），則
    本件裁定之審理範圍，僅為聲請人聲請停止相對人以台中地
    方法院98年度簡上字第17號民事判決為執行名義，聲請於49
    萬5000元之範圍內，強制執行聲請人財產之強制執行程序部
    分，至於聲請人聲請停止相對人扶養費債權502 萬1451之強
    制執行程序，已經本院板橋簡易庭於99年3 月19日以99年度
    板聲字第31號簡易民事裁定准予供擔保後停止強制執行，合
    先敘明。
二、按提起異議之訴，法院認為有必要情形，依強制執行法第18
    條第2 項規定，固得為停止強制執行之裁定，但是否有必要
    情形，自應由法院依自由意思認定之。經查聲請人雖於99年
    3 月15日對於相對人提起異議之訴，然其異議事由均係針對
    相對人聲請強制執行之扶養費用502 萬6451元而為主張，並
    未主張已清償台中地方法院沙鹿簡易庭97年度沙簡字第404
    號第一審簡易訴訟及台中地方法院98年度簡上字第二審簡易
    訴訟之裁判費，尚難認裁判費49萬5000元之強制執行程序有
    停止之必要。
三、依強制執行法第30條之1 ，民事訴訟法第95條、第78條，裁
    定如主文。
中    華    民    國    99    年    3     月    31    日
                  民事第三庭    法  官  何君豪
以上正本係照原本作成。
如對本裁定抗告須於裁定送達後10日內向本院提出抗告狀，並應
繳納抗告費新台幣1,000元整。
中    華    民    國    99    年    3     月    31    日
                                書記官  黃琴茜

司法院資訊處製作；財團法人民間司法改革基金會備份。
